# 未交增值税负数要调整吗？

提问人：18130390709 时间：2020-02-01 14:08:57
请教论坛大佬，我刚入职事务所两个月，今天项目带队的跟我说未交增值税负数需要做一笔调整分录，调整到其他流动资产 。我想不明白这个又不是错报，为什么还需要写调整分录。

回答人：chenyiwei
这属于重分类调整，即调表不调账。根据《增值税会计处理规定》（财会[2016]22号）规定：““应交税费”科目下的“应交增值税”、“未交增值税”、“待抵扣进项税额”、“待认证进项税额”、“增值税留抵税额”等明细科目期末借方余额应根据情况，在资产负债表中的“其他流动资产”或“其他非流动资产”项目列示”。